臺灣板橋地方法院刑事判決　　　　　　 100年度易字第1855號
公　訴　人　臺灣板橋地方法院檢察署檢察官
被　　　告　李順億
　　　　　　謝吉益
上列被告因竊盜案件，經檢察官提起公訴（100 年度偵字第6533
號），被告於準備程序進行中先就被訴事實為有罪之陳述，經告
知簡式審判程序之旨，並聽取當事人之意見後，本院合議庭裁定
由受命法官獨任進行簡式審判程序，判決如下：
    主  文
李順億共同於夜間侵入住宅竊盜，處有期徒刑壹年肆月。
謝吉益共同於夜間侵入住宅竊盜，累犯，處有期徒刑壹年肆月。
    事實及理由
一、本件犯罪事實及證據，除事實部分被告李順億之前科紀錄應
    予更正為「被告李順億曾於95年間因贓物案件，經本院以95
    年度簡字第5359號判決判處有期徒刑三月確定（嗣經本院以
    96年度聲減字第1724號裁定減為有期徒刑一月又十五日），
    又因違反毒品危害防制條例案件經本院以95年度訴字第898
    號判決判處有期徒刑九月、九月，應執行有期徒刑一年四月
    確定（嗣經本院以96年度聲減字第1724號裁定各減為有期徒
    刑四月又十五日、四月又十五日，應執行有期徒刑八月），
    復因違反毒品危害防制條例案件經臺灣臺北地方法院以95年
    度訴字第1201號判決判處有期徒刑十月、十月，應執行有期
    徒刑一年六月，嗣經臺灣高等法院以96年度上訴字第1963號
    判決駁回上訴確定，復臺灣高等法院以96年度聲減字第3205
    裁定均減刑，並與上開已減刑之有期徒刑四月又十五日、四
    月又十五日，裁定應執行有期徒刑一年五月。又於96年間因
    違反毒品危害防制條例案件經本法院以96年度訴字第666 號
    判決判處有期徒刑八月、四月、四月，各減為有期徒刑四月
    、二月、二月，應執行有期徒刑六月確定，又因違反藥事法
    案件，經本院以96年度訴字第2587號判決判處有期徒刑八月
    ，減為有期徒刑四月確定，前開有期徒刑四月、二月、二月
    、四月，並經本院以97年度聲字第1686號裁定應執行刑有期
    徒刑九月。再因違反毒品危害防制條例案件經本院以96年度
    訴字第2279號判決判處有期徒刑一年、十月，各減為有期徒
    刑六月、五月，應執行有期徒刑十月確定。前述應執行之有
    期徒刑一月又十五日、有期徒刑一年五月、有期徒刑九月、
    有期徒刑十月，自95年12月20日起算刑期，經接續執行，縮
    刑期滿日期為98年12月10日，於98年6 月24日假釋出監。其
    又因違反毒品危害防制條例案件，經臺灣臺北地方法院以99
    年度簡字第366 號判決判處有期徒刑三月、三月，應執行有
    期徒刑五月確定，及因違反毒品危害防制條例案件，經臺灣
    臺北地方法院以99年度易字第1512號判決判處有期徒刑五月
    確定（上開有期徒刑三月、三月、五月，復經臺灣臺北地方
    法院裁定應執行刑有期徒刑九月），而其前揭假釋亦遭撤銷
    ，自99年8 月17日起執行殘刑五月十六日，並接續執行前述
    應執行有期徒刑九月等罪，現在監執行中（不構成累犯）」
    ，及補充被告謝吉益之前科紀錄「被告謝吉益前因竊盜案件
    ，經本院以94年度易字第447 號判決判處有期徒刑二年二月
    確定，又因違反槍砲彈藥刀械管制條例案件，經臺灣高等法
    院以95年度上訴字第45號判決判處有期徒刑二年六月，併科
    罰金新臺幣十萬元確定，又因偽證案件，經臺灣臺南地方法
    院以95年度訴字第1547號判決判處有期徒刑五月確定。前開
    有徒刑二年六月、五月嗣經臺灣臺南地方法院以97年度聲減
    字第182 號裁定各減為有期徒刑一年三月、二月又十五日，
    應執行有期徒刑一年四月（併科罰金部分減為新臺幣五萬元
    ），與上開有期徒刑二年二月接續執行（併科罰金新臺幣五
    萬元部分則易服勞役五十五日），於97年10月5 日縮短刑期
    假釋出監，假釋中付保護管束，至97年12月17日保護管束期
    滿，假釋未經撤銷，以已執行論而執行完畢」；證據部分應
    予補充「被告李順億、謝吉益於本院審理時之自白」外，餘
    均引用如附件起訴書之記載。
二、被告行為後，刑法第321 條業於100 年1 月26日修正公布，
    並自同年月28日起施行，修正前該條規定之法定刑為：「六
    月以上五年以下有期徒刑」，修正後則為：「六月以上五年
    以下有期徒刑，得併科新臺幣十萬元以下罰金」；另就該條
    第1 項第1 款部份，刪除「夜間」之加重事由；並就第1 項
    第6 款部分，增列「在航空站或其他供水、陸、空公眾運輸
    之舟、車、航空機內」而犯竊盜罪者為加重事由。經比較修
    正前後之規定，修正後之規定並未較有利於被告，依刑法第
    2 條第1 項前段之規定，應適用被告行為時即修正前之規定
    處罰。是核被告李順億、謝吉益所為，係犯修正前刑法第32
    1 條第1 項第1 款之於夜間侵入住宅竊盜罪。被告李順億、
    謝吉益就上揭犯行，彼此間有犯意聯絡及行為分擔，均為共
    同正犯。查被告謝吉益有前述之前科紀錄，有臺灣高等法院
    被告前案紀錄表1 件在卷足憑，其於前案執行完畢後，五年
    以內故意再犯本件有期徒刑以上之罪，為累犯，應依法加重
    其刑，公訴意旨疏未認被告謝吉益係累犯，尚有未洽；又查
    被告李順億有前述之前科紀錄，此有臺灣高等法院被告前案
    紀錄表1 件在卷可稽，其並非受有期徒刑之執行完畢後五年
    內再犯本案，不構成累犯，公訴意旨誤認被告李順億為累犯
    ，亦有未當。爰分別審酌被告之素行狀況、犯罪動機、手段
    、目的、於夜間侵入住宅竊盜之行為嚴重侵害他人之居家安
    全與財產，及犯罪後態度等一切情狀，各量處如主文所示之
    刑。
據上論斷，應依刑事訴訟法第273 條之1 第1 項、第299 條第1
項前段、第310 條之2 、第454 條第2 項，刑法第2 條第1 項前
段、修正前刑法第321 條第1 項第1 款、刑法第28條、第47條第
1 項，判決如主文。
本案經檢察官陳映蓁到庭執行職務。
中    華    民    國   100    年    8     月    12    日
                      刑事第六庭  法  官  戴嘉清
以上正本證明與原本無異。
如不服本判決應於收受送達後10日內向本院提出上訴書狀，並應
敘述具體理由；其未敘述上訴理由者，應於上訴期間屆滿後20日
內向本院補提理由書（均須按他造當事人之人數附繕本）「切勿
逕送上級法院」。
                                  書記官  廖貞音
中    華    民    國   100    年    8     月    12    日
附錄本案論罪科刑法條全文：
修正前刑法第321 條
犯竊盜罪而有左列情形之一者，處六月以上五年以下有期徒刑：
一、於夜間侵入住宅或有人居住之建築物、船艦或隱匿其內而犯
    之者。
二、毀越門扇、牆垣或其他安全設備而犯之者。
三、攜帶兇器而犯之者。
四、結夥三人以上而犯之者。
五、乘火災、水災或其他災害之際而犯之者。
六、在車站或埠頭而犯之者。
前項之未遂犯罰之。